# 求助陈老师！外汇掉期在新金融工具准则下的会计处理

提问人：sdeech 时间：2020-05-26 16:01:00
麻烦陈老师解答，在论坛看到了部分旧金融工具准则下货币互换的会计处理。新金融工具准则下是否会有区别？案案例：例：
A公司与B银行签订协议， 2020 年 1 月 1 日 以 100 万美元换 700700 万万人民币， 2020 年 7 月 31 日以 721721 万万人民币换回 100 万美元。
我的理解：
1> 由于对A公司来说，因为换出和换入是同时签订协议的一揽子交易，所以本质上A公司账面一直是保持 100 万美元，所以 100100 万美元相关的所有汇率波动都属于财务费用--汇兑损益。
2> 而换回和换出美元相关的差额 2121 万元万元 (换回 721 万元-换出 700 万元），应作为投资收益((借方借方))。
3> 这 21 万美元的差额可以考虑作为类似借款，按时间进度, 每月确认投资收益(借方) 3万元 （（ 2121 万元万元/7/7个月）个月）还是不需要分摊，直接在 7 月 31 日一次确认投资损失？（个人觉得分月比较合适，因为换回 700 万人民币理财或者利息收入也是分月确认的）
4> 换出 100 万美元换入的 700 万元人民币，新金融工具准则下不能单独作为货币资金列报，需要和衍生工具一同列报在交易性金融资产中。
上述理解是否正确？
>>> >>> 会计分录（也麻烦陈老师指正）：
1 月 1 日： (假设交易日即期汇率是7)
借：交易性金融资产 700 700 万元万元
贷：货币资金 700 700 万元万元
1 月 31 日 -7月 31 日（后几个月以此类推）
借：公允价值变动损益 3 3
贷：交易性金融资产 3 3
7 月 31 日 （假设当日美元即期汇率是 88 ）
借：投资收益 21 21
贷：公允价值变动损益 21 21
借：货币资金： 800
贷：交易性金融资产 679
贷：银行存款 21
贷：汇兑损益 100

回答人：chenyiwei
该事项的会计处理在新旧准则下无重大差异，即需要确认一项衍生工具（交易性金融资产或负债，即远期合同）。
需要注意的是远期合约公允价值的波动不是线性的（每月确认 3 ），而是要每月末参照《瑞华研究 2010 ～ 2019 汇编》问题4-1-1中的方法计算。应收美元款项每月末正常确认汇兑损益。